臺灣高雄地方法院刑事判決　　　　　　　94年度訴字第2984號
公　訴　人　臺灣高雄地方法院檢察署檢察官
被　　　告　甲○○
　　　　　　　　　　（現在臺灣屏東戒治所戒治中）
指定辯護人　本院公設辯護人　黃秋葉
上列被告因違反槍砲彈藥刀械管制條例案件，經檢察官提起公訴
（94年度偵字第15263 號），本院判決如下：
    主  文
甲○○未經許可，持有可發射子彈具有殺傷力之改造手槍，處有
期徒刑伍年陸月，併科罰金新臺幣陸拾萬元，罰金如易服勞役，
以罰金總額與陸個月之日數比例折算；扣案之仿GLOCK 廠27型半
自動手槍製造之玩具手槍換裝土造金屬槍管而成之改造手槍壹支
（含彈匣貳個，槍枝管制編號0000000000）、仿WALTHER 廠PPK/
S 型半自動手槍製造之玩具手槍換裝土造金屬槍管而成之改造手
槍壹支（含彈匣貳個，槍枝管制編號0000000000）、制式子彈拾
顆、土造子彈壹顆、改造子彈柒顆、黑色火藥包（毛重分別
為壹點貳公克、零點玖伍公克、零點壹公克，淨重分別為零
點玖捌公克、零點柒零公克、零點零陸公克）均沒收。
    事  實
一、甲○○明知可發射子彈具有殺傷力之改造手槍、子彈及槍砲
    彈藥主要組成零件，均屬違禁物，未經許可，不得擅自持有
    ，竟基於持有可發射子彈具有殺傷力之改造手槍、子彈及槍
    砲彈藥主要組成零件之犯意，於民國94年6 月初某日，在高
    雄市○○路火車站附近公車總站旁，以新臺幣12萬元之代價
    ，向某真實姓名年籍不詳，綽號「儒仔」之成年男子，購得
    仿GLOCK 廠27型半自動手槍製造之玩具手槍換裝土造金屬槍
    管而成具有殺傷力之改造手槍1 枝（含彈匣2 個，槍枝管制
    編號000000 0000）、 仿WALTHER 廠PPK/S 型半自動手槍製
    造之玩具手槍換裝土造金屬槍管而成具有殺傷力之改造手槍
    1 枝（含彈匣2 個，槍枝管制編號0000000000）、具有殺傷
    力之口徑9 mm制式子彈13顆、具有殺傷力之直徑約8.3mm （
    檢察官起訴書誤載為0.83 mm）金 屬彈頭之土造子彈2 顆（
    鑑定採樣試射1 顆，餘1 顆）、具有殺傷力之玩具金屬彈殼
    加裝直徑約6.0mm 鋼珠而成之改造子彈10顆（鑑定採樣試射
    3 顆，餘7 顆）、槍砲彈藥主要組成零件之黑色火藥3 包（
    分別毛重1.23公克、0.95公克、0.31公克，分別淨重0.98公
    克、0.70公克、0.06公克，各取0.22公克、0.19公克、0.05
    公克鑑定用罄）、不具殺傷力之改造子彈2 顆、空彈殼19顆
    、底火1 包、底火零件5 包、工具1 盒及電鑽1 具等物品，
    竟未經許可而持有之。嗣經警於94年7 月2 日上午5 時58分
    許，在高雄市○○區○○路195 巷7-15之1 號19樓之5 甲○
    ○租屋處查獲，並扣得仿WALTHER 廠PPK/S 型半自動手槍製
    造之玩具手槍換裝土造金屬槍管而成之改造手槍1 枝（含彈
    匣2 個，槍枝管制編號0000000000）、玩具金屬彈殼加裝直
    徑約6.0mm 鋼珠而成之改造子彈10顆、槍砲彈藥主要組成零
    件之黑色火藥3 包（分別毛重1.23公克、0.95公克、0.31公
    克，分別淨重0.98公克、0.70公克、0.06公克，各取0.22公
    克、0.19公克、0.05公克鑑定用罄）、不具殺傷力之改造子
    彈2 顆、空彈殼19顆、底火1 包、底火零件5 包、工具1 盒
    、電鑽1 具等物。再於同日上午6 時15分許，在高雄市○○
    區○○路195 巷7-15之1 號25樓之13甲○○租屋處，扣得仿
    GLOCK 廠27型半自動手槍製造之玩具手槍換裝土造金屬槍管
    而成之改造手槍1 枝（含彈匣2 個，槍枝管制編號00000000
    00）、具有殺傷力之口徑9 mm制式子彈13顆、具有殺傷力之
    直徑約8.3mm 金屬彈頭之土造子彈2 顆等物品，始悉上情。
二、案經臺南市警察局第五分局報請臺灣高雄地方法院檢察署檢
    察官偵查起訴。
    理  由
一、按被告以外之人於審判外之陳述，雖不符刑事訴訟法第159
    條之1 、第159 條之2 、第159 條之3 、第159 條之4 之規
    定，而經當事人於審判程序同意作為證據，法院審酌該言詞
    或書面陳述作成時之情況，認為適當者，亦得為證據，當事
    人、代理人或辯護人於法院調查證據時，知有第159 條第1
    項不得為證據之情形，而未於言詞辯論終結前聲明異議者，
    視為有前項之同意，刑事訴訟法第159 條之5 定有明文。經
    查，本案被告甲○○、檢察官、辯護人於言詞辯論終結前，
    就本案卷證均未主張有刑事訴訟法第159 條第1 項不得為證
    據之情形，是依上開說明，本案經調查之證據均有證據能力
    ，合先敘明。
二、上揭犯罪事實，業據被告迭於警詢、偵訊及本院審理時供承
    不諱，核與證人彭真綾於警詢時證述之情節相符，並有扣案
    之仿GLOCK 廠27型半自動手槍製造之玩具手槍換裝土造金屬
    槍管而成之改造手槍1 枝（含彈匣2 個，槍枝管制編號0000
    000000）、仿WALTHER 廠PPK/S 型半自動手槍製造之玩具手
    槍換裝土造金屬槍管而成之改造手槍1 枝（彈匣2 個，槍枝
    管制編號0000000000）、口徑9 mm制式子彈13顆、具直徑約
    8.3mm 金屬彈頭之土造子彈2 顆、玩具金屬彈殼加裝直徑約
    6 .0mm 鋼 珠而成之改造子彈10顆、黑色火藥3 包及查獲照
    片23張為證，又扣案槍、彈，經送內政部警政署刑事警察局
    以性能檢驗法、試射法鑑定結果：一、送鑑奧地利克拉克90
    手槍1 支（槍枝管制標號00000000 00）， 認係由仿GLOCK
    廠27型半自動手槍製造之玩具手槍換裝土造金屬槍管而成之
    改造手槍，機械性能良好，可擊發適用子彈，認具殺傷力。
    二、送鑑8 厘米改造手槍1 支（槍枝管制編號0000 000000
    ），認係由仿WALTHER 廠PPK/S 型半自動手槍製造之玩具手
    槍換裝土造金屬槍管而成之改造手槍，機械性能良好，可擊
    發適用子彈，認具殺傷力。三、送鑑制式子彈15顆，鑑定情
    形如下：（一）13顆，認均係口徑9mm 制式子彈，認均具殺
    傷力。（二）2 顆，認均係具直徑約8.3m m金屬彈頭之土造
    子彈，經採樣1 顆試射，可擊發，認具殺傷力。四、送鑑改
    造子彈12顆，鑑定情形如下：10顆，認均係由玩具金屬彈殼
    加裝直徑6.0mm 鋼珠而成之改造子彈，經採樣3顆 試射，均
    可擊發，認具殺傷力。（二）2 顆，認均係由玩具金屬彈殼
    加裝直徑8.0mm 金屬彈頭而成之改造子彈，經採樣1 顆試射
    ，無法擊發，認不具殺傷力。五、送鑑空彈殼19 顆 ，鑑定
    情形如下：（一）18顆，認均係玩具金屬彈殼。（二）1 顆
    ，認係土造金屬彈殼。六、送鑑底火零件5 包，認分係土造
    彈頭、彈殼內之導火孔、底火連桿等。七、送鑑底火1 包、
    認係玩具底火帽，此有內政部警政署刑事警察局94 年7月21
    日刑鑑字第0940104730號槍彈鑑定書1 份在卷足稽，又扣案
    黑色火藥3 包，經送內政部警政署刑事警察局以燃燒試驗法
    、呈色試驗法、氣相層析質譜分析法、紅外線光譜分析法、
    掃描式電子顯微鏡/X- 射線能譜分析法、核磁共振分析法鑑
    驗結果，鑑定結果：黑色粉末3 包各為1.2 、0.9 、0.4 公
    克，編號1 至3 。（一）編號1 ：經檢視為灰色粉末。1 、
    毛重1. 23 公克，淨重0.98公克，取0.22公克供鑑定用罄，
    餘0.76公克。2 、檢出鋁粉、碳粉、硫粉、過氯酸鉀、苯鉀
    酸甲鉀、銷酸鉀等成分，認係煙火類火藥。（二）標號二：
    經檢視為黑色片狀顆粒。1 、毛重0.95公克，淨重0.70公克
    ，取0.19公克鑑定用罄，餘0.51公克。2 、檢出硝化甘油、
    硝化纖維、Diphenylamine 、Dibutylphthalate等成分，認
    係雙基發射火藥。（三）編號3 ：經檢視為黑色粉末。1 、
    毛重0.31公克，淨重0.06公克，取0.05公克供鑑定用罄，餘
    0.01公克。2 、檢出碳粉、過氯酸鉀、銷酸鉀等成分，認係
    煙火類火藥，依據內政部86年11月24日臺（86）內警字第
    8670683 號公告，火藥係爆裂物之主要組成零件，係屬槍砲
    彈藥刀械管制條例所列管，此有內政部警政署刑事警察局94
    年9 月8 日刑偵五字第0940136892號鑑驗通知書暨該局94年
    8 月29日刑鑑字第0940119560號鑑定書在卷可詢，足認被告
    自白持有上開槍、彈及火藥等情與事實相符，自屬可採。綜
    上，本案事證明確，被告犯行堪以認定，應依法論科。
三、核被告所為，係犯槍砲彈藥刀械管制條例第8 條第4 項未經
    許可持有改造手槍罪、第12條第4 項之未經許可持有子彈罪
    及第13條第4 項之未經許可持有槍砲主要組成零件罪。被告
    1 持有行為，同時持有仿GLOCK 廠27型半自動手槍製造之玩
    具手槍換裝土造金屬槍管而成具有殺傷力之改造手槍1 枝（
    含彈匣2 個，槍枝管制編號0000000000）、仿WALTHER 廠PP
    K/S 型半自動手槍製造之玩具手槍換裝土造金屬槍管而成具
    有殺傷力之改造手槍1 枝（含彈匣2 個，槍枝管制編號0000
    000000）、具有殺傷力之口徑9 mm制式子彈13顆、具有殺傷
    力之直徑約8.3mm 金屬彈頭之土造子彈2 顆（鑑定採樣試射
    1 顆，餘1 顆）、具有殺傷力之玩具金屬彈殼加裝直徑約6.
    0mm 鋼珠而成之改造子彈10顆（鑑定採樣試射3 顆，餘7 顆
    ）、槍砲彈藥主要組成零件之黑色火藥3 包，僅侵害1 社會
    法益，各屬單純1 罪；又被告以1 持有行為觸犯前開3 罪名
    ，為想像競合犯，依刑法第55條之規定，應從一重之未經許
    可持有改造手槍罪論處。公訴人雖於起訴法條漏未載明被告
    觸犯槍砲彈藥刀械管制條例第13條第4 項之罪，惟起訴書犯
    罪事實業已載明，且經本院當庭諭知，故本院自仍應一併審
    酌。爰審酌時值槍彈氾濫之際，非法持有槍彈及槍砲主要組
    成零件，對社會治安潛藏高度危險，危害人身安全及社會秩
    序至鉅，而為國法所厲禁，被告不顧法紀，猶未經許可，恣
    意持有可發射子彈具有殺傷力之改造手槍、子彈及槍砲彈藥
    之主要組成零件，藐視公共規範，欠缺守法觀念，應予非難
    ，惟被告持有前開改造槍、彈及槍砲主要組成零件之時間非
    長，亦未持以從事非法犯行，對於社會治安所生實際危害尚
    非嚴重，及其犯後供認無隱，非無悔意，態度尚稱良好等一
    切情狀，量處如主文所示之刑，併予諭知併科罰金新臺幣60
    萬元，罰金如易服勞役，以罰金總額與6 個月之日數比例折
    算，以示懲戒。
四、扣案之仿GLOCK 廠27型半自動手槍製造之玩具手槍換裝土造
    金屬槍管而成具有殺傷力之改造手槍（含彈匣2 個，槍枝管
    制編號0000000000）、仿WALTHER 廠PPK/S 行半自動手槍製
    造之玩具手槍換裝土造金屬槍管而成具有殺傷力之改造手槍
    1 支（含彈匣2 個，槍枝管制編號0000000000）、具有殺傷
    力之口徑9mm 制式子彈13顆、具有殺傷力之直徑8.3mm 金屬
    彈頭之土造子彈1 顆（扣除於鑑定時經試射擊發1 顆子彈，
    僅餘1 顆子彈）、玩具金屬彈殼加裝直徑約6.0 鋼珠而成具
    有殺傷力之改造子彈7 顆（扣除於鑑定時經試射擊發3 顆子
    彈，僅餘7 顆子彈）、黑色粉末3 包（分別毛重1.23公克、
    0.95公克、0.31公克，分別淨重0.98公克、0.70公克、0.06
    公克，各取0.22公克、0.19公克、0.05 公 克鑑定用罄），
    均為非經主管機關許可不得持有之物，均屬違禁物，依刑法
    第38條第1 項第1 款之規定沒收。另按子彈一經試射，其彈
    藥部分已因擊發而燃燒殆盡，其餘部分亦裂解為彈頭及彈殼
    ，已不具子彈之外型及功能，從而前開扣案之土造子彈1 顆
    、改造子彈3 顆，業因送驗後經試射而擊發，其所遺留之彈
    殼已非違禁物，亦非被告所有之物，爰不予宣告沒收，至鑑
    定用罄之火藥，既已費失，自無庸宣告沒收，附此敘明。其
    餘扣案不具殺傷力之改造子彈2 顆、空彈殼19顆、底火1包
    、底火零件5 包，經鑑定結果，均不具殺傷力，有前開鑑定
    書足憑，與扣案之工具1 盒、電鑽1 具等物品，性質上亦非
    屬違禁物，且非供犯罪所用之物，爰不予宣告沒收，併此敘
    明。
據上論斷，應依刑事訴訟法第299 條第1 項前段，槍砲彈藥刀械
管制條例第8 條第4 項、第12條第4 項、第13條第4 項，刑法第
11條前段、第55條、第42條第3 項、第38條第1 項第1 款，罰金
罰鍰提高標準條例第2 條，現行法規所定貨幣單位折算新臺幣條
例第2 條，判決如主文。
本案經檢察官乙○○到庭執行職務。
中　　華　　民　　國　　94　　年　　11　　月　　22　　日
                  刑事第九庭審判長法　官  張世賢
                                  法  官  王啟明
                                  法  官  謝梨敏
以上正本證明與原本無異。
如不服本判決，應於判決送達後10日內，向本院提出上訴狀。
                                書記官  林志衡
中　　華　　民　　國　　94　　年　　11　　月　　22　　日
槍砲彈藥刀械管制條例第8條
未經許可，製造、販賣或運輸鋼筆槍、瓦斯槍、麻醉槍、獵槍、
空氣槍或第4條第1項第1款所定其他可發射金屬或子彈具有殺傷
力之各式槍砲者，處無期徒刑或5年以上有期徒刑，併科新臺幣1
千萬元以下罰金。
未經許可，轉讓、出租或出借前項所列槍枝者，處5 年以上有期
徒刑，併科新臺幣 1 千萬元以下罰金。
意圖供自己或他人犯罪之用，而犯前2項之罪者，處無期徒刑或7
年以上有期徒刑，併科新臺幣1 千萬元以下罰金。
未經許可，持有、寄藏或意圖販賣而陳列第1 項所列槍枝者，處
3 年以上10年以下有期徒刑，併科新臺幣700 萬元以下罰金。第
1 項至第3 項之未遂犯罰之。
槍砲彈藥刀械管制條例第12條
未經許可，製造、販賣或運輸子彈者，處1 年以上7 年以下有期
徒刑，併科新臺幣500萬元以下罰金。
未經許可，轉讓、出租或出借子彈者，處6 月以上5 年以下有期
徒刑，併科新臺幣300萬元以下罰金。
意圖供自己或他人犯罪之用，而犯前2 項之罪者，處3 年以上10
年以下有期徒刑，併科新臺幣700萬元以下罰金。
未經許可，持有、寄藏或意圖販賣而陳列子彈者，處5 年以下有
期徒刑，併科新臺幣300萬元以下罰金。
第1項至第3項之未遂犯罰之。
槍砲彈藥刀械管制條例第13條
未經許可，製造、販賣或運輸槍砲、彈藥之主要組成零件者，處
3年以上10年以下有期徒刑，併科新臺幣700萬元以下罰金。
未經許可，轉讓、出租或出借前項零件者，處1 年以上7 年以下
有期徒刑，併科新臺幣500萬元以下罰金。
意圖供自己或他人犯罪之用，而犯前2 項之罪者，處5 年以上有
期徒刑，併科新臺幣1000萬元以下罰金。
未經許可，持有、寄藏或意圖販賣而陳列第1 項所列零件者，處
6 月以上5 年以下有期徒刑，併科新臺幣300 萬元以下罰金。
第1項至第3項之未遂犯罰之。
